【裁判字號】    90,毒抗,547
【裁判日期】    901016
【裁判案由】    毒品危害防制條例
【裁判全文】
臺灣高等法院刑事裁定                              九十年度毒抗字第五四七號
    抗  告  人
    即  被  告  甲○○
右抗告人因違反毒品危害防制條例案件，不服臺灣板橋地方法院九十年六月十二日裁
定（九十年度毒聲字第二四四二號）提起抗告，本院裁定如左：
    主      文
抗告駁回。
    理      由
一、原聲請意旨略以：被告甲○○前因施用毒品案件，經觀察、勒戒後，認無繼續施
    用毒品之傾向，業經臺灣板橋地方法院檢察署檢察官於八十七年十月十九日以八
    十七年度偵字第一三六八０號不起訴處分確定。嗣被告於不起訴處分後五年內，
    另行起意，於九十年三月六日下午四時二十分前二十六小時內某時止，在不詳地
    點，施用第一級毒品海洛因，為警於九十年三月六日下午二時許，在臺北縣三峽
    鎮○○路與愛國路口查獲。訊據被告雖否認上揭犯行，惟查，其為警查獲時所採
    集的尿液經送驗呈嗎啡陽性反應，有臺北縣政府衛生局尿液煙毒檢驗成績書附卷
    可稽，並扣得海洛因一包（毛重０‧０三七五公克）、注射針筒一支可資佐證，
    復有不起訴處分書、刑案資料查註紀錄表在卷可參，顯見被告所辯係卸責之詞，
    不足採信，其施用毒品犯行堪予認定。被告於五年內再犯毒品危害防制條例第十
    條第一項之施用第一級毒品罪，爰依毒品危害防制條例第二十條第三項前段及觀
    察勒戒處分執行條例第三條第一項之規定，聲請裁定將被告送勒戒處所觀察、勒
    戒等語。
二、原裁定則以檢察官之聲請經核屬實，而依毒品危害防制條例第二十條第一項（聲
    請書誤繕為第三項前段）、觀察勒戒處分執行條例第三條第一項之規定，裁定被
    告應送勒戒處所觀察、勒戒。
三、抗告意旨略以：
  (一)、伊於民國八十七年間因施用安非他命案件，經送觀察、勒戒後，即未再施用任
      何毒品，接到檢察官之聲請書時，才知道自己的尿液檢驗出嗎啡陽性反應。
  (二)、伊認為造成尿液檢驗出嗎啡陽性反應可能之情形，是當初被警方查獲時，與友
      人蔡朱源在一起，而蔡朱源將海洛因置於香煙中吸食，可能因在旁不經意吸入
      部分海洛因；或者因蔡朱源請伊吸煙，伊在不知情的情況下，誤吸置有海洛因
      之香煙，伊並無犯罪之故意與行為。
  (三)、檢附伊自行前往醫學檢驗所檢驗尿液之報告，檢驗結果安非他命篩檢及海洛因
      測試均呈陰性反應，證明伊無施用毒品之行為，無庸送觀察、勒戒。
四、茲據以下之理由及證據，本院認為抗告人所辯並不足採：
  (一)、本件除採集被告之尿水送驗外，尚查扣海洛因一包及注射針筒一支，且被告係
      於九十年三月六日為警查獲，並於當日下午四時二十分採尿送驗，其尿液經檢
      驗出嗎啡陽性反應，有九十年三月十九日北衛檢字第一五六七三號臺北縣政府
      衛生局尿液煙毒檢驗成績書在卷可憑。
  (二)、抗告人所稱自己可能因誤吸朋友所請滲有海洛因之香煙，伊並無施用毒品之故
      意云云，惟抗告人尿水既經檢驗有嗎啡反應，復有查扣之海洛因一包及注射針
      筒一支為補強證據，即足證明其有施用毒品之行為事實，抗告人僅空言辯稱伊
      並未再吸食任何毒品，卻未能提出具體之事證供法院調查，故其所辯顯係託詞
      ，不堪採信。
  (三)、又抗告人於九十年三月六日下午二時許為警查獲，並於當日下午四時二十分採
      尿，當時採取之尿液檢體，檢驗結果呈嗎啡陽性反應，表示採尿前二十六小時
      內某時，抗告人曾有施用海洛因之事實行為，與抗告人現在（九十年六月二十
      日）自行到醫學檢驗所採尿檢驗並無施用毒品之證明，係屬兩事，抗告人不得
      據此而為主張。
  (四)、而觀察勒戒處分旨在短暫離開毒品源，戒絕惡習，幫助重生，且勒戒期間依毒
      品危害防制條例第二十條第一項規定，不得逾一月，是以抗告人不得以伊目前
      自行到醫學檢驗所檢驗無施用毒品之結果報告，做為免除之藉口，是抗告人前
      開所辯並不足採。
五、綜上所述，可以確認抗告人於九十年三月六日下午四時二十分接受採尿前二十六
    小時內某時，在我國境內不詳地點，曾有過施用第一級毒品海洛因之行為，原裁
    定將其送勒戒處所觀察、勒戒，核無不妥。抗告人前開抗告意旨所陳，顯屬卸責
    之詞而不足採。本件抗告為無理由，應予駁回。
六、據上論結，應依刑事訴訟法第四百十二條裁定如主文。
中      華      民      國      九十      年     十     月     十六     日
                              臺灣高等法院刑事第二十一庭
                                  審判長法  官  葉  騰  瑞
                                        法  官  莊  明  彰
                                        法  官  黃  國  忠
右正本證明與原本無異。
不得再抗告。
                                        書記官  劉  貞  達
中      華      民      國      九十      年     十     月     十七     日


司法院資訊處製作；財團法人民間司法改革基金會備份。
